【裁判字號】    90,訴,186
【裁判日期】    900629
【裁判案由】    損害賠償
【裁判全文】
臺灣嘉義地方法院民事判決  九十年度訴字第一八六號
    原      告  台灣中國航聯產物保險股份有限公司嘉義分公司
    法定代理人  乙○○
    訴訟代理人  丙○○
    被      告  甲○○
右當事人間請求損害賠償事件，本院判決如左：
    主      文
被告應給付原告新台幣壹佰貳拾萬元，及自民國九十年二月二十七日起至清償日止，
按年息百分之五計算之利息。
訴訟費用由被告負擔。
    事      實
一、原告方面：
  （一）聲明：如主文第一項所示。
  （二）陳述：
      １被告甲○○於民國八十八年十二月十一日，在其嘉義市○○路朋友家中飲酒
        ，已達不能安全駕駛之際，仍駕駛車號Ｃ二—五三三○號自小客車，沿嘉義
        市○○路由南向北行駛，途經嘉義市○○路與大雅路之無號誌交叉路口處，
        原應注意減速慢行，作隨時停車之準備，及注意轉彎車應暫停讓直行車先行
        ，而依當時情形，並無不能注意之情事，被告竟疏未注意，貿然右轉，因有
        擦撞當時騎乘車號ＵＮＩ—七八○號輕型機車，沿嘉義市○○路由西往東行
        駛至上開交叉路口之訴外人王素梅，造成王素梅人車倒地，受有左腦挫傷出
        血、左側硬腦膜下出血等傷害，並因而於同年月十五日死亡。
      ２訴外人王素梅所騎乘之車號ＵＮＩ—七八○號輕型機車，係投保原告之汽車
        強制責任險，原告依上述保險契約，賠償王素梅之繼承人新台幣（下同）一
        百二十萬元，且被告與王素梅之繼承人達成調解時，其賠償金額亦載明不含
        機車強制險理賠金額。且本件車禍係因被告酒醉駕車肇事，爰依強制汽車責
        任保險法第二十七條第一款規定，向被告求償原告已給付之保險金額一百二
        十萬元，及自起訴狀繕本送達之翌日起至清償日止，按年息百分之五計算之
        遲延利息。
  （三）證據：提出汽車險賠款收據暨同意書、嘉義市警察局第二分局公園派出所道
        路交通事故證明書、原告強制汽車責任保險要保書及保險證皆影本各一件。
二、被告方面：
  （一）聲明：原告之訴駁回。
  （二）陳述：對於本院八十九年交訴字第五號刑事判決未上訴，係為怕影響工作，
        並非對於該判決沒有意見，在該刑事案件審理中，證人梁永嘉、林弘植之證
        詞前後不一，並不實在。惟刑事判決既已確定，且因被告經濟狀況有困難，
        請求分期清償。
三、本院依職權調閱本院八十九年交訴字第五號公共危險等刑事案件全卷。
    理      由
一、本件原告前揭主張之事實，已據其提出與所述相符之汽車險賠款收據暨同意書、
    嘉義市警察局第二分局公園派出所道路交通事故證明書、原告強制汽車責任保險
    要保書及保險證皆影本各一件為證，並經本院調閱本院八十九年交訴字第五號公
    共危險等刑事案件全卷查明無訛，被告嗣亦表示不爭執，綜上，堪認原告之主張
    為真實。
二、本件被告駕車行經無號誌交叉路口處，原應注意減速慢行，作隨時停車之準備，
    及注意轉彎車應暫停讓直行車先行，而依當時情形，並無不能注意之情事，竟疏
    未注意，貿然右轉，致擦撞適駕輕型機車直行經該交叉路口之訴外人王素梅，造
    成王素梅死亡，已詳如前述，是本件車禍被告有完全之過失責任。從而，原告依
    強制汽車責任保險法第二十七條規定請求被告給付一百二十萬元及自起訴狀繕本
    送達之翌日即九十年二月二十七日起至清償日止，按年利率百分之五計算之法定
    遲延利息，為有理由，應予准許。至被告請求分期清償，因原告一再表示不同意
    ，故於法不合，不應准許，併此敘明。
三、據上論結，原告之訴為有理由，依民事訴訟法第七十八條、第八十一條第二款判
    決如主文。
中      華      民      國    九十      年    六    月      二十九      日
~B臺灣嘉義地方法院民事第一庭
~B    審判長法官  曾文欣
~B        法  官  鄭雅文
~B        法  官  賴秀蘭
右為正本係照原本作成
如對本判決上訴應於收受本判決送達後二十日內向本院提出上訴狀（應按他造人數附
繕本）
中      華      民      國    九十      年    六    月      二十九      日
~B        書記官  楊國色


司法院資訊處製作；財團法人民間司法改革基金會備份。
